【裁判字號】    89,上訴,1510
【裁判日期】    890915
【裁判案由】    違反毒品危害防制條例
【裁判全文】
臺灣高等法院高雄分院刑事判決                  八十九年度上訴字第一五一號
    上訴人
    即被告  甲○○
右上訴人因違反毒品危害防制條例案件，不服臺灣高雄地方法院八十九年度訴字第九
三六號中華民國八十九年九月十五日第一審判決（起訴案號：臺灣高雄地方法院檢察
署八十九年度毒偵字第一八四八號）暨移送併辦案號：同署八十九年度偵字第二八八
三號），提起上訴，本院判決如左：
    主  文
上訴駁回。
    事  實
甲○○曾於八十三年間因煙毒案件，經台灣高雄地方法院判處有期徒刑二年一月確定
，於八十六年三月五日執行完畢，仍不知悔改，又因施用第一級毒品海洛因案件，經
台灣高雄地方法院裁定觀察勒戒，有施用毒品傾向，乃再裁定令入戒治處所施以強制
戒治期滿，由台灣高雄地方法院檢察署檢察官於民國八十八年九月十四日，以八十八
年度戒毒偵字第一八三號不起訴處分確定。於不起訴處分後五年內，復基於概括犯意
，自八十八年十二月間某日起至八十九年四月二日止，在高雄縣茄萣鄉○○村○○路
○段十八巷二十五弄七號之住處，連續施用第二級毒品安非他命多次；又連續於八十
九年一月二十五日十時三十分許及同年四月二日十二時許各回溯二十四小時內之某時
，在不詳處所，分別施用第一級毒品海洛因一次，為警於八十九年一月二十五日十時
三十分許、同年四月二日十二時許，在上開住處前查獲。案經高雄縣警察局湖內分局
移送台灣高雄地方法院檢察署檢察官偵查起訴。
    理  由
一、訊據被告甲○○對於右揭時、地施用第二級毒品安非他命之犯行坦認不諱，惟矢
    口否認有何施用第一級毒品海洛因之犯行。惟查：被告於八十九年一月二十五日
    、八十九年四月二日，先後為警查獲時所採集之尿液，經送檢驗結果，均呈嗎啡
    及安非他命陽性反應，此有八十九年二月一日八九煙檢字第三八五號高雄縣衛生
    局煙毒尿液檢驗報告及八十九年四月七日南市衛驗字第八九０三六五號台南市衛
    生局檢驗成績書各一紙附卷可稽，足認被告確有施用第一、二級毒品之犯行，其
    上開所辯顯係卸責之詞，不足採信。又被告前因施用第一級毒品海洛因案件，經
    保護管束期滿後，由台灣高雄地方法院檢察署檢察官於八十八年九月十四日以八
    十八年度戒毒偵字第一八三號不起訴處分確定，有不起訴處分書及台灣高雄地方
    法院檢察署刑案資料查註紀錄表各一份在卷可稽，其於五年內再犯本罪，依毒品
    危害防制條例第二十條第三項規定，應依法論科。
二、核被告所為，係犯毒品危害防制條例第十條第一項、第二項之施用第一級、第二
    級毒品罪。其先後多次施用第一、二級毒品之犯行，時間緊接，方法相同，所犯
    係構成要件相同之罪名，顯係出於概括之犯意為之，為連續犯，應依刑法第五十
    六條之規定，分別僅論以一罪，並均加重期刑。先後多次持有安非他命、海洛因
    本應各論以連續犯，非持有後進而施用，其持有行為應為施用行為所吸收，爰不
    另論罪。再被告所犯上開二罪，罪質互殊，犯意各別，行為互殊，應予分論併罰
    。又被告曾因煙毒案件，經法院判處有期徒刑二年一月，於八十六年三月五日執
    行期滿，有台灣高等法院被告全國前案紀錄表及台灣高雄地方法院檢察署刑案資
    料查註紀錄表各一份附卷可參，其於五年以內再犯本件有期徒刑以上之罪，均為
    累犯，應依法遞加重其刑。被告自八十九年一月二十四日起至同年四月二日止施
    用第二級毒品安非他命及於同年四月二日十二時許回溯二十四小時內之某時施用
    第一級毒品海洛因之犯行，雖未經起訴，然與論罪科刑部分之犯行有連續犯之裁
    判上一罪關係，為起訴效力所及，本院自得併予審究。被告犯罪事證已明，原審
    法院乃依據毒品危害防制條例第十條第一項、第二項、刑法第十一條、第四十七
    條、第五十六條、第五十一條第五款規定並審酌被告犯罪後坦承犯行，且其施用
    毒品之犯行，性質上乃屬對自我身心健康之自戕行為，其行為本身對社會所造成
    之危害並非直接、巨大，以及其犯罪動機、目的、手段及所生危害等一切情事，
    分別就施用第一級毒品部分量處有期徒刑十月，就施用第二級毒品部分量處有期
    徒刑八月，並定其應執行之刑一年四月。認事用法並無不合，量刑亦稱允妥，被
    告上訴意旨認量刑過重，指摘原判決不當，為無理由，應予駁回。
據上論斷，應依刑事訴訟法第三百六十八條，判決如主文。
本案經檢察官劉翼謀到庭執行職務。
中    華    民    國     八十九     年      十一      月      二十九    日
                              臺灣高等法院高雄分院刑事第八庭
                                  審判長法官  郭雅美
                                        法官  李春昌
                            法官  洪兆隆
右正本證明與原本無異。
施用第一級毒品部分如不服本判決，應於判決送達後十日內向本院提出上訴狀，其未
述理由者並應於提出上訴狀後十日內向本院補提理由書（應附繕本)。
施用第二級毒品部分不得上訴。
                                      書記官  葉淑華
中    華    民    國     八十九     年      十二      月        一      日
附錄論罪法條：
毒品危害防制條例第十條：
施用第一級毒品者，處六月以上五年以下有期徒刑。
施用第二級毒品者，處三年以下有期徒刑。
                                                                        Ｑ


司法院資訊處製作；財團法人民間司法改革基金會備份。
